Inventaris van het archief van de stafonderdelen van het 1e legerkorps en de daaronder ressorterende divisies, (1945) 1949-1994
Nationaal Archief, Den Haag
- Inventaris van het archief van 3 Divisie, 1951-1959, 9
  - Confidentieel, 9.2
    - Circulaire inzake het gebruik van verbindingsmiddelen, 1952; 472; 1 stuk
    - Stukken betreffende het ontwerp van het mouwembleem 3 Divisie, 1952; 473; 1 omslag
    - Verslagen betreffende oefeningen, 1952-1955; 474; 1 pak
    - Stukken betreffende personeelsaangelegenheden, 1952-1953, 1956; 475; 1 omslag
    - Stukken betreffende materieelaangelegenheden, 1952, 1954-1956; 476; 1 omslag
    - Stukken betreffende zoekkaartensystemen, 1953; 477; 1 omslag
    - Brief aan de commandant 1 Legerkorps inzake een voorstel tot het nemen van maatregelen bij gedragingen van militairen, minuut, 1953; 478; 1 stuk
    - Controleverslag mobilisatievoorbereiding, 1953; 479; 1 stuk
    - Stukken betreffende het legeringsplan en voorzieningen tijdens herhalingsoefeningen, 1954; 480; 1 omslag
    - Circulaire inzake het inlichtingenaspect bij de inzet van het Atomisch-Wapen, met bijlage, 1955; 481; 1 stuk
  - Geheim, 9.3
    - Verslagen betreffende oefeningen, 1951-1956; 482; 1 pak
    - Stukken betreffende de mobilisatievoorbereiding, 1951-1957; 483; 1 omslag
    - Stukken betreffende materieelaangelegenheden, 1951-1953, 1955, 1958-1959; 484; 1 omslag
    - Stukken betreffende de organisatie, 1951-1953, 1956, 1958; 485; 1 omslag
    - Ingekomen brief van Staf 3 Militaire Afdeling, Sectie G 2 inzake de beveiliging van het Stafkwartier 3 Divisie, afschrift, 1952; 486; 1 stuk
    - Stukken betreffende bevelen en instructies, 1952, 1956; 487; 1 omslag
    - Stukken betreffende personeelsaangelegenheden, 1953-1956; 488; 1 omslag
    - Circulaire inzake camouflagemaatregelen voor de oorlogsopstellingen voor troepen onderdelen 3 Divisie op Duits grondgebied, minuut met bijlagen, 1955; 489; 1 stuk
    - Stukken betreffende legering en kazernering, 1955; 490; 2 stukken
    - Ingekomen brief van Territoriaal-commandant Maas-Noord inzake opgave voormalige Nederlandse en Duitse verdedigingswerken, met bijlagen, 1955; 491; 1 stuk
    - Stukken betreffende verkeer, vervoer en transport, 1955, 1957; 492; 2 stukken
    - Bijzondere Inlichtingenrapporten inzake het Sovjet Russische Leger, 1956-1957; 493; 1 omslag
  - Zeer geheim, 9.4
    - Verslagen betreffende oefeningen, 1952-1953, 1955; 494; 1 omslag
    - Stukken betreffende de plannen C en D, 1952, 1955; 495; 1 omslag
    - Stukken betreffende de organisatie, 1953-1954; 496; 2 stukken
    - Stukken betreffende de tactische oorlogsvoorbereiding, 1953-1956; 497; 1 omslag
    - Stukken betreffende operaties en operatieplannen en bevelen, 1953-1956; 498; 1 omslag
    - Stukken betreffende de mobilisatievoorbereiding, 1953, 1955; 499; 2 stukken
    - Ingekomen brief van de commandant 33 Regiment Infanterie betreffende de nieuwe mobilisatie legering van het regiment, met bijlagen, 1954; 500; 1 stuk
    - Stukken betreffende bestemmingen en concentratieaanwijzingen onderdelen 3 Divisie, 1954-1955; 501; 2 stukken
    - Inlichtingenrapport inzake het Sovjet Russische Leger, 1956; 502; 1 stuk
- Inventaris van het archief van 4 Divisie, 1953-1994, 10
  - Algemeen, 10.1
    - Stukken betreffende het embleem van de 4 Divisie, met bijlagen, 1953; 503; 2 stukken
    - Stukken betreffende chemische- en atoomoorlogvoering, 1953-1954; 504; 1 omslag
    - Stukken betreffende de troepenopleidingen, 1953-1954, 1956, 1963-1964, 1966, 1974; 505; 1 pak
    - Stukken betreffende ceremoniële evenementen, 1953-1954, 1963, 1966; 506; 1 omslag
    - Verslagen betreffende oefeningen, 1953-1955, 1957-1958, 1961, 1963, 1966-1972, 1974-1979, 1994; 507-520; 13 pakken en 1 omslag
      - 1953-1954, 507
      - 1955, 1957-1958, 1961, 1963, 1966-1967, 508
      - 1968-1972, 509
      - 1974-1975, 510
      - 1975 oefening Pantser-Sprong, 511
      - 1976 oefening Anna-Lize, 512
      - 1977 oefening Gemengd-Dubbel, 513
      - 1977 oefening Inter-Action, 514
      - 1977 oefening Saxon-Watch, 515
      - 1978 oefening Saxon-Drive, 516
      - 1978 oefening Drive-Inn, 517
      - 1979 oefening Steeple-Chase, 518
      - 1979 oefening Kwartet-Plus, 519
      - 1994, 520; 1 omslag
    - Stukken betreffende regelingen, orders en instructies, 1953-1955, 1963-1964, 1966, 1968, 1979, 1994; 521; 1 pak
    - Stukken betreffende personeelsaangelegenheden, 1953-1955, 1963, 1966; 522; 1 omslag
    - Stukken betreffende de organisatie, 1953-1955, 1964, 1974, 1994; 523; 1 omslag
    - Stukken betreffende locatie, legering en inrichting van oefenterreinen, 1953, 1955, 1963, 1965; 524; 1 omslag
    - Stukken betreffende de invoering van een nieuw systeem postbehandeling, 1954; 525; 2 stukken
    - Rapport controlebezoeken aan onderdelen van de 4 Divisie, 1954; 526; 1 stuk
    - Stukken betreffende telecommunicatie en verbindingen, 1954; 527; 1 omslag
    - Stukken betreffende materieelaangelegenheden, 1954-1955, 1961, 1963-1964, 1994; 528; 1 omslag
    - Stukken betreffende verkeer, vervoer en transport, 1955, 1963, 1966-1968; 529; 1 omslag
    - Stukken betreffende operatie- en verzorgingsbevelen, 1958, 1963, 1966; 530; 1 omslag
    - Verslagen van vergaderingen, 1963-1966, 1970, 1994; 531; 1 omslag
    - Instructies en richtlijnen inzake commandanteninspecties, 1964, 1966; 532; 2 stukken
    - Stukken inzake aanbieding bijdrage voor het jaarboek van de Koninklijke Landmacht, met bijlagen, 1967-1968; 533; 2 stukken
    - Proces-verbaal van overgave en overname functie commandant Staf-stafcompagnie 4 Divisie, in tweevoud, 1979; 534; 1 stuk
  - Confidentieel, 10.2
    - Stukken betreffende de organisatie, 1953-1954, 1963-1964, 1967-1968, 1971, 1994; 535; 1 pak
    - Centrale inlichtingen-, veiligheids-, en verbindingsinstructies, 1953-1955, 1960, 1963-1964; 536; 1 pak
    - Verslagen betreffende oefeningen, 1953-1955, 1963-1972, 1974, 1977-1979; 537-538; 2 pakken
      - 1953-1955, 1963-1972, 1974, 537
      - 1977-1979, 538
    - Stukken betreffende materieelaangelegenheden, 1953-1955, 1964; 539; 1 omslag
    - Stukken betreffende personeelsaangelegenheden, 1953-1955, 1964, 1966-1967, 1972; 540; 1 omslag
    - Verslagen van vergaderingen en jaarverslag sectie Technische Dienst, 1953, 1955, 1963-1965, 1967-1971, 1994; 541; 1 pak
    - Brief aan de commandant 1 Legerkorps inzake colonnerijden, vormen en dichtheid, minuut, 1954; 542; 1 stuk
    - Circulaire inzake tactische aanwijzingen voor de beweeglijke verdediging, met bijlage, 1954; 543; 1 stuk
    - Stukken betreffende de locatie, legering en de inrichting van terreinen, 1954, 1963, 1966; 544; 1 omslag
    - Stukken betreffende het logistieke ondersteuningssysteem in de verdediging, 1954, 1969; 545; 2 stukken
    - Brief aan commandant 1 Legerkorps inzake de handhaving van discipline, minuut, 1955; 546; 1 stuk
    - Aanbieding van een verslag van de cursus luchtsteun type A aan de commandant 1 Legerkorps, 1967; 547; 1 stuk
    - Verslagen van stafbezoeken, 1993-1994; 548; 1 omslag
  - Geheim, 10.3
    - Rapporten en verzorgingsbevelen betreffende logistieke steunverlening en verzorging, 1953-1954, 1963, 1965-1966; 549; 1 omslag
    - Stukken betreffende materieelaangelegenheden, 1953-1954, 1964, 1974; 550; 1 omslag
    - Verslagen betreffende oefeningen, 1954, 1957, 1959, 1963-1964, 1966-1967, 1969-1971, 1974, 1976-1977; 551-554; 4 pakken
      - 1954, 1957, 1959, 1963-1964, 1966-1967, 1969-1971, 1974, 1976-1977 diverse oefeningen, 551
      - 1967 oefening Log Pers, 552
      - 1976 oefening Anna Lize, 553
      - 1976 oefening Anna Lize operatieplannen., 554
    - Stukken betreffende de tactische oorlogsvoorbereiding, 1955, 1961; 555; 1 omslag
    - Stukken betreffende operatieve instructies en bevelen, 1958, 1963, 1965; 556; 1 pak
    - Geschiedkundige verslagen, 1959-1960; 557; 2 stukken
    - Inlichtingenbulletins, 1960-1961; 558; 1 omslag
    - Jaarverslagen, 1962-1965, 1967-1969, 1971, 1975-1982; 559; 1 pak
    - Verslagen van vergaderingen, 1963-1967, 1969; 560; 1 omslag
    - Stukken betreffende de organisatie, 1963, 1968; 561; 2 stukken
    - Stukken betreffende orders en instructies, 1964; 562; 1 omslag
    - Stukken betreffende de evacuatie van Nederlandse militaire gezinnen uit Seedorf/Hohne en omgeving, 1964; 563; 1 omslag
    - Inlichtingenrapport inzake het Sovjet 24 Luchtleger, 1965; 564; 1 stuk
    - Stukken betreffende operaties en operatieplannen, 1966-1969, 1971, 1974, 1976; 565-566; 2 pakken
      - 1966-1969, 1971, 565
      - 1974-1976, 566
    - Stukken betreffende de veiligheids- en mobilisatie telegrammenbundel, 1966, 1968; 567; 1 pak
  - Zeer Geheim, 10.4
    - Stukken betreffende de legering op oorlogsbestemming, 1954, 1964; 568; 2 stukken
    - Stukken betreffende de beoordeling van de vijandelijke toestand, 1956, 1963-1964, 1966; 569; 1 omslag
    - Circulaire inzake instructie betreffende beveiliging "National Ammunition Supply Point Alpha/Bravo" (NASP A/B), met bijlagen, 1960; 570; 1 stuk
    - Verslag van de stafvergadering, 1963; 571; 1 stuk
    - Stukken betreffende operaties en operatieplannen, 1963-1968; 572-573; 2 pakken
      - 1963-1964, 572
      - 1965-1968, 573
    - Brief aan de commandant 1 Legerkorps inzake een beschouwing over benodigde middelen voor uitvoering oorlogstaak van 4 Divisie, minuut met bijlagen, 1964; 574; 1 stuk
    - Verslagen van de bespreking over de taak van het ADM-detachement en de beveiliging van de Amerikaanse emplacement teams, 1964; 575; 2 stukken
    - Circulaire inzake de nieuwe instructie "Augmentation Alert Force" (AAF), vliegbasis Volkel, met bijlagen, 1965; 576; 1 stuk
    - Circulaire betreffende het ontwerp verzorgingsplan nr. 3 behorende bij (ontwerp) operatieplan nr. 3, met bijlagen, 1965; 577; 1 stuk
- Inventaris van het archief van 5 Divisie, 1954-1993, 11
  - Algemeen, 11.1
    - Stukken betreffende het mouwembleem 5 Divisie, 1955; 578; 2 stukken
    - Verslag inzake het opleggen van leggers in de administratiecentra, 1955; 579; 1 stuk
    - Stukken betreffende oefeningen, 1955-1959, 1992; 580; 1 pak
    - Stukken betreffende de organisatie, 1955, 1957, 1992-1993; 581; 1 omslag
    - Stukken betreffende materieelaangelegenheden, 1955, 1958; 582; 1 omslag
    - Stukken betreffende de alarmregeling, 1956-1958; 583; 1 omslag
    - Stukken betreffende vaste orders, 1957, 1959, 1991-1992; 584; 1 pak
    - Verslagen van vergaderingen ondercommandanten, 1991-1992; 585; 1 omslag
  - Confidentieel, 11.2
    - Stukken betreffende personeelsaangelegenheden, 1954-1956, 1958; 586; 1 omslag
    - Stukken betreffende orders, aanwijzingen en bevelen, 1955, 1957-1958; 587; 1 pak
    - Stukken betreffende oefeningen, 1956-1958, 1991; 588; 1 pak
  - Geheim, 11.3
    - Stukken betreffende oefeningen, 1954-1957; 589; 1 pak
    - Stukken betreffende mobilisatievoorbereidingen, 1954, 1957; 590; 1 omslag
    - Ingekomen circulaire van de commandant 1 Legerkorps betreffende richtlijnen inzake onderhoud en voorziening van materieel bij herhalingsoefeningen 5 Divisie, met bijlage, 1955; 591; 1 stuk
    - Stukken betreffende de organisatie, 1955-1957; 592; 1 omslag
    - Instructies en orders, 1956-1958, 1985, 1990-1991; 593; 1 pak
    - Verslagen van stafbesprekingen, 1956-1959; 594-596; 3 pakken
      - 1956, 594
      - 1957, 595
      - 1958-1959, 596
    - Vergaderverslagen logistieke functionarissen, 1956-1959; 597-599; 3 pakken
      - 1956, 597
      - 1957, 598
      - 1958-1959, 599
    - Stukken betreffende de beproeving van in beton verwerkte antitankmijnen, met foto's, 1957; 600; 1 omslag
    - Brief aan het Ministerie van Oorlog inzake de verplaatsing van de Staf 5 Divisie, minuut met bijlage, 1958; 601; 1 stuk
    - Krijgsgeschiedkundige kwartaalverslagen, 1958-1959; 602; 1 omslag
    - Rapporten inzake de inzetbaarheid, 1958-1959; 603; 1 omslag
    - Verslagen van vergaderingen ondercommandanten, 1985-1989; 604; 1 pak
    - Stukken betreffende operaties en operatieplannen, 1986-1987, 1989, 1991; 605-608; 4 pakken
      - 1986-1987, 1989 nummer1, nummer 6, nummer 11A, 605
      - 1989 nummer 11B-11C, 606
      - 1989 nummer 12-13, 607
      - 1991 nummer 2., 608
  - Zeer Geheim, 11.4
    - Stukken betreffende de terreinstudie IJsselgebied, 1954, 1956, 1958; 609; 1 pak
    - Stukken betreffende de organisatie, 1954, 1957; 610; 1 omslag
    - Verslagen van vergaderingen, 1956-1957; 611; 1 omslag
    - Instructies en bevelen, 1956-1957, 1959-1960; 612; 1 omslag
    - Verslagen betreffende oefeningen, 1957-1958; 613; 1 pak
    - Processen-verbaal van vernietiging van archiefbescheiden, 1989-1992; 614; 1 pak
- Inventaris van het archief van 6 Divisie, 1955-1957, 12
  - Algemeen, 12.1
    - Circulaire inzake het mouwembleem voor de 6 Divisie, 1955; 615; 1 stuk
    - Divisie en Staforders, 1955-1956; 616; 1 omslag
    - Stukken betreffende de organisatie, 1956; 617; 1 omslag
    - Stukken betreffende legering en huisvesting, 1956; 618; 1 omslag
    - Processen-verbaal van overdracht en overname van het commando over de divisie, 1956-1957; 619; 1 omslag
  - Confidentieel, 12.2
    - Stukken betreffende personeelsaangelegenheden, 1956; 620; 1 omslag
    - Stukken betreffende oefeningen, 1956-1957; 621; 1 omslag
    - Brief aan de minister van Defensie inzake ceremoniële aangelegenheden, minuut, 1957; 622; 1 stuk
  - Geheim, 12.3
    - Stukken betreffende de organisatie, 1956; 623; 1 omslag
    - Verzorgingsbevelen en instructies, 1956; 624; 1 omslag
- Gedeponeerd archief Depot I Divisie, 1945-1946, 13
  - Ingekomen en minuten van uitgaande stukken, 1945-1946; 625; 1 omslag
- Gedeponeerd archief Depot II Divisie, 1946-1947, 14
  - Ingekomen en minuten van uitgaande stukken, 1946-1947; 626; 1 omslag
- Archiefbeheer in de semi-statische fase, 15
  - Stukken betreffende de vernietiging van archiefbescheiden, ontvangen of opgemaakt door de archiefvormers opgenomen in deze inventaris, bij het Centraal Archievendepot, 1990, 1992, 1996; 627; 1 omslag
    Van de verklaringen van vernietiging werden twee exemplaren opgemaakt. Een exemplaar wordt opgelegd in het archief van het CAD.